【裁判字號】    96,訴,1542
【裁判日期】    970117
【裁判案由】    違反槍砲彈藥刀械管制條例
【裁判全文】
臺灣臺南地方法院刑事判決              96年度訴字第1542號
公  訴  人  臺灣臺南地方法院檢察署檢察官
被      告  乙○○
指定辯護人  本院公設辯護人  甲○○
上列被告因違反槍砲彈藥刀械管制條例案件，經檢察官提起公訴（
96年度偵字第13530號），本院判決如下：
    主  文
乙○○未經許可，持有可發射子彈具有殺傷力之改造手槍，處有
期徒刑參年貳月，併科罰金新臺幣伍萬元，罰金如易服勞役，以
新臺幣壹仟元折算壹日。扣案之改造手槍壹枝（槍枝管制編號：
0000000000號，含彈匣壹個）、子彈壹顆沒收。
    事  實
一、乙○○明知非經主管機關許可，不得持有具有殺傷力之槍枝
    及子彈，仍於民國94年6月間某日，在屏東縣東港鎮某路邊
    ，向真實姓名、年籍不詳，綽號「阿龍」之成年男子，以新
    台幣（下同）7萬元代價，購買可發射子彈具有殺傷力之改
    造手槍1支（含彈匣1個；槍枝管制編號：0000000000號）及
    具有殺傷力子彈2顆（由金屬彈殼組合直徑9.1±0.5㎜金屬
    彈頭，非制式子彈），無故持有之。嗣乙○○因另案通緝，
    於96年8月28日凌晨0時40分許，在臺南市○○路○段662號3
    樓東方PUB出入口處為警逮捕時，警方經乙○○同意下搜索
    ，在其腰間當場查獲乙○○持有前開改造手槍及子彈，並將
    之扣案，因而知悉上情。
二、案經臺南市警察局第二分局報請臺灣臺南地方法院檢察署檢
    察官偵查起訴。
    理  由
一、本件所有卷證資料，公訴人、被告及其辯護人均同意作為證
    據，均表示沒有爭執，且迄於言詞辯論終結前亦未聲明異議
    。本院審酌該證據資料作成時之情況，核無違法取證或其他
    瑕疵，且為證明本件犯罪事實所必要之重要關係事項，認為
    以之作為證據為適當，上開具傳聞性質之相關證據資料，自
    得作為證據。
二、上揭事實，迭據被告乙○○於警詢及偵審中坦白承認，並有
    扣案槍彈在卷可憑。而上開扣案之槍、彈，經送內政部警政
    署刑事警察局鑑定結果，認係改造手槍（槍枝管制編號0000
    000000號，含彈匣一個）由仿BERETTA廠92FS型半自動手槍
    製造之槍枝，換裝土造金屬槍管而成，雖槍枝扳機之複動功
    能損壞，惟仍可以單動方式供擊發適用子彈使用，認具殺傷
    力；另子彈2顆，認均非制式子彈，由金屬彈殼組合直徑9.1
    ±0.5㎜金屬彈頭而成，經採樣1顆試射，可擊發，具有殺傷
    力，有該局96年9月17日刑鑑字第0960139312號槍彈鑑定書
    在卷足憑足認被告上述自白與事實相符，是本件事證已臻明
    確，被告前揭犯罪行為堪以認定。
三、核被告之所為，係犯槍砲彈藥刀械管制條例第8條第4項之非
    法持有改造手槍罪，及同條例第12條第4項之非法持有子彈
    罪。被告以單1行為，同時持有改造手槍1枝及子彈2顆，觸
    犯上述2罪名，屬想像競合，應從一重依非法持有改造手槍
    罪處斷。爰審酌被告素行尚佳，且其持有具有殺傷力之槍彈
    ，對於社會安寧、人身安全造成之潛在性危害非輕，惟念其
    始終供承犯行，顯見悔意等一切情狀，量處如主文所示之刑
    ，並就罰金刑部分諭知易服勞役之折算標準。扣案之改造手
    槍1枝（槍枝管制編號：0000000000號，含彈匣1個），及子
    彈1顆既經鑑定均認具有殺傷力，核屬違禁物，併依刑法第
    38條第1項第1款之規定宣告沒收。至於被告原持有之另1顆
    子彈，已經採樣試射擊發，已不復為完整之子彈，已非屬違
    禁物，爰不併為沒收之宣告，附此敘明。
據上論斷，應依刑事訴訟法第299條第1項前段，槍砲彈藥刀械管
制條例第8條第4項、第12條第4項，刑法第11條前段、第55條、
第42條第3項前段、第38條第1項第1款，判決如主文。
本案經檢察官丙○○到庭執行職務
中    華    民    國    97    年    1    月    17     日
                  刑事第九庭    審判長法  官  賴純慧
                                      法  官  林勝利
                                      法  官  蔡奇秀
以上正本證明與原本無異。
如不服本判決應於收受本判決後10日內向本院提出上訴書狀，並
應敘述具體理由。如未敘述上訴理由者，應於上訴期間屆滿後20
日內向本院補提理由書狀（均須按他造當事人之人數附繕本）「
切勿逕送上級法院」。
                                      書記官  黃瓊蘭
中    華    民    國    97    年    1    月    17     日
附錄本案論罪科刑法條全文：
槍砲彈藥刀械管制條例第8條第4項
未經許可，持有、寄藏或意圖販賣而陳列第 1 項所列槍枝者，處
3年以上10年以下有期徒刑，併科新臺幣700萬元以下罰金。
槍砲彈藥刀械管制條例第12條第4項
未經許可，持有、寄藏或意圖販賣而陳列子彈者，處5年以下有
期徒刑，併科新台幣300萬元以下罰金。


司法院資訊處製作；財團法人民間司法改革基金會備份。
